【裁判字號】    99,訴,717
【裁判日期】    991013
【裁判案由】    妨害性自主罪
【裁判全文】
臺灣桃園地方法院刑事判決               99年度訴字第717號
公  訴  人  臺灣桃園地方法院檢察署檢察官
被      告  乙○○
指定辯護人  本院公設辯護人  林銘宏
上列被告因妨害性自主罪案件，經檢察官提起公訴（99年度偵字
第19021 號），本院判決如下：
    主  文
乙○○對於未滿十四歲之女子為性交，處有期徒刑年。
    事  實
一、乙○○於民國99年7 月16日經由電腦網路結識甲 ○（偵查中
    編定代號為00000000號，民國87年1 月21日，真實姓名年籍
    詳卷）後，詎其明知甲 ○為未滿14歲之女子，竟基於對於未
    滿14歲女子為性交之單一犯意，先於99年7 月26日下午4 時
    許，經甲 ○之同意，在苗栗縣後龍鎮龍坑國小廁所內，以陰
    莖插入甲 ○陰道方式，對甲 ○性交1 次得逞，復接續於翌日
    （27日）晚間9 時許，經甲 ○之同意，在桃園縣桃園市○○
    ○街129 號5 樓住處房間內，以陰莖插入甲 ○陰道方式，對
    甲 ○性交1 次得逞。嗣因甲 ○離家未歸，其父乃報警依其網
    通訊資料調取通聯紀錄後，循線查獲。
二、案經甲 ○之父訴由桃園縣政府警察局桃園分局報請臺灣桃園
    地方法院檢察署檢察官偵查起訴。
    理  由
一、本件認定事實所引用之本件卷內所有卷證資料（包含人證與
    文書證據、物證等證據）之證據能力，檢察官及被告、辯護
    人於本院準備程序、審理時均不爭執（見本院卷第25頁反面
    、第44頁），且無證據證明係公務員違背法定程序所取得；
    又卷內之各項文書證據，亦無刑事訴訟法第159 條之4 第1
    款、第2 款顯有不可信而不得作為證據之情形，故本院均認
    有證據能力。
二、上開犯罪事實，業據被告乙○○於本院訊問、準備程序、審
    理時坦認不諱（見本院卷第9 頁反面、第25頁反面、第44頁
    反面、第45頁反面），核與證人即被害人甲 ○指證情節、證
    人即告訴人A 父證述查獲情節相符（見偵卷第12至19、20至
    26 、61 至63頁），並有桃園縣政府警察局桃園分局偵查隊
    指認犯罪嫌疑人紀錄表、敏盛綜合醫院99年7 月28日受理疑
    似性侵害事件驗傷診斷書1 份、現場照片4 張在卷可稽（見
    偵卷第26、37、39、41、42頁、第70頁證物袋），足徵被告
    前揭具任意性之自白，核與事實相符，應堪採信。綜上所述
    ，本件事證明確，被告犯行已堪認定，應依法論科。
三、論罪
  (一)按刑法第227 條第1 項對於未滿14歲之女子為性交罪，其被
    害客體為未滿14歲之女子，其立法意旨係以該女子對於性行
    為之智識及決斷能力仍未臻成熟，縱得該女子之同意，亦不
    得對之為性交行為，以保護少女身智之正常發展，故本罪係
    以被害人之年齡為特別要件，只以被害女子在事實上為未滿
    14 歲 或14歲以上未滿16歲為已足。查甲 ○係87年1 月21日
    生，有其真實姓名對照表在卷可稽（見偵卷第70頁證物袋）
    ，其於99年7 月26日、27日被告對之性交時，係未滿14歲，
    雖被告經甲 ○同意，仍構成上開犯罪。是核被告所為，係犯
    刑法第227 條第1 項之對於未滿14歲之女子為性交罪。
  (二)另兒童及少年福利法第70條第1 項固規定：「成年人教唆、
    幫助或利用兒童及少年犯罪或與之共同實施犯罪或故意對其
    犯罪者，加重其刑至2 分之1 。但各該罪就被害人係兒童及
    少年以訂有特別處罰規定者，不在此限」，惟被告所犯之罪
    ，係就被害人之年齡（未滿14歲）所設之特別處罰規定，依
    兒童及少年福利法第70條第1 項但書規定，自不得加重其刑
    。被告先後2 次以陰莖插入甲 ○陰道之行為，係基於單一犯
    意接續所為，為接續犯之實質上一罪關係，應論以一罪。
  (三)爰審酌被告之犯罪動機、目的、手段，其對甲 ○性交時，與
    甲 ○雖係網友關係，惟其仍對於甲 ○之身心健康及人格發展
    造成相當危害，前有對幼女妨害性自主犯罪前科紀錄，有前
    案判決書及臺灣高等法院被告前案紀錄表1 紙在卷可稽，素
    行非佳，惟念及已坦承知錯，與被害人甲 ○及其父達成調解
    ，有本院調解筆錄1 紙可按（見本院卷第38頁）等一切情狀
    ，量處如主文所示之刑。
據上論斷，應依刑事訴訟法第299 條第1 項，刑法第227 條第1
項，判決如主文。
本案經檢察官蔡鴻仁到庭執行職務。
中    華    民    國    99    年    10    月    13    日
                  刑事第九庭  審判長法  官  吳為平
                                    法  官  陳正昇
                                    法  官  蘇琬能
以上正本證明與原本無異。
如不服本判決應於收受判決後10日內向本院提出上訴書狀，並應
敘述具體理由。其未敘述上訴理由者，應於上訴期間屆滿後20日
內向本院補提理由書( 均須按他造當事人之人數附繕本) 「切勿
逕送上級法院」。
                                    書記官  黃惠鈴
中    華    民    國    99    年    10    月    13    日
附錄本案論罪科刑法條：
中華民國刑法第227 條第1項
對於未滿十四歲之男女為性交者，處3 年以上10年以下有期徒刑
。

司法院資訊處製作；財團法人民間司法改革基金會備份。
